【裁判字號】    90,重訴,183
【裁判日期】    900713
【裁判案由】    清償借款
【裁判全文】
臺灣士林地方法院民事判決  九十年度重訴字第一八三號
    原      告  中國農民銀行股份有限公司
    法定代理人  乙○○
    訴訟代理人  戊○○
    被      告  丙○○
    訴訟代理人  丁○○○
    被      告  甲○○
右當事人間清償借款事件，本院判決如左：
    主    文
被告應連帶給付原告新臺幣壹仟貳佰拾伍萬伍仟玖佰零壹元，及如附表所示之利息
、違約金。
訴訟費用由被告連帶負擔。
本判決於原告以新台幣肆佰壹拾貳萬元為被告供擔保後，得假執行。
    事實及理由
一、原告起訴主張：被告丙○○曾於民國八十八年一月七日邀同其餘被告為連帶保證
    人，向原告借款二筆，金額分別為新臺幣（以下同）一千二百萬元及一百二十萬
    元，期限十五年，約定按月攤還本息，利息均按原告基本放款利率加百分之零點
    三二機動計息，其逾期在六個月以內者，按上開利率百分之十，其超過六個月者
    ，按上開利率百分之二十加計違約金，並簽有借據及約定書可稽。詎被告本息僅
    繳納至八十九年十月六日者，尚積欠本金一千二百三十五萬五千九百零一元，及
    如附表所示之利息、違約金，依借款契約書第六條第一項第一款，被告已喪失期
    限利益，全部債務已經到期等語，並聲明請求判決如主文第一項所示，並陳明願
    供擔保，請求宣告假執行。被告丙○○、丁○○○則以：確實擔任系爭借貸契約
    之借款人及連帶保證人，且積欠原告本金一千二百三十五萬五千九百零一元未還
    ，但現在沒有能力清償，並聲明請求駁回原告之訴等語；被告甲○○則以：確實
    擔任連帶保證人，對積欠本金一千二百三十五萬五千九百零一元未還之情亦沒有
    意見，但擔任連帶保證人時仍是借款人被告丙○○之妻，現已離婚，希望能因此
    免除保證責任，若無法免除，希望能延期清償，聲明請求駁回原告之訴等語，資
    為抗辯。
二、原告主張之事實，已據其提出與所述相符之借據、放款客戶資料查詢單各二紙、
    約定書三紙、基本放款利率變動表等件為證，被告對此亦不否認，堪信原告之主
    張為可採信。被告丙○○、丁○○○雖辯稱無清償能力云云，惟被告法律上應負
    之清償借款義務並不因經濟能力如何而受影響；又被告甲○○於借據上簽名擔任
    連帶保證人，所立具之約定書第六條復約明：「立約人對貴行所負一切債務，如
    有任何一宗債務不依約清償本金時，視為全部到期。」等語，自應依約負保證責
    任並喪失期限利益，則其辯稱因已與被告丙○○離婚，希望免除保證義務及請求
    延期清償云云，均於法無據，洵無可採。從而原告依消費借貸及連帶保證法律關
    係，請求被告應給付連帶給付原告一千二百三十五萬五千九百零一元，及如附表
    所示之利息、違約金，為有理由，應予准許。
三、原告陳明願供擔保，聲請宣告假執行，核無不合，爰酌定相當擔保金額予以准許
    。
四、據上論結，原告之訴為有理由，依民事訴訟法第八十五條第二項、第三百九十條
    第二項，判決如主文。
中      華      民      國    九十      年      七      月     十三     日
                                    臺灣士林地方法院民事第三庭
~B法      官  王怡雯
右為正本係照原本作成。
如對本判決上訴須於判決送達後廿日內向本院提出上訴狀。
中      華      民      國    九十      年      七      月    二十三    日
~B法院書記官  丁梅芬


司法院資訊處製作；財團法人民間司法改革基金會備份。
